---
title: "Исследование банкротства фирм."
lang: russian
---
**Состав команды:**

Ляпина Екатерина, Дмитрий Гайдаржи

Для анализа были взяты следующие данные: 
https://drive.google.com/file/d/0Bw_qUDxhcJMjdXNpTDhPb3R0alU/view?usp=sharing

```{r,fig.align='center'}
opts_chunk$set(echo=FALSE, message=FALSE, fig.align='center')
library(png)
library(grid)
img <- readPNG('Porco-cofre.png')
 grid.raster(img)
```

**Объектом исследования** является финансовое состояние предприятия и индикаторы его способности расплатиться по долгам (банкротство) за итоговый период аудита.

**Предметом исследования** выступают причинно-следственные связи и зависимости экономических показателей, формирующиеся в результате деятельности фирмы.

**Цель работы:** 

Установление структурных связей и закономерностей между элементами исследуемой системы в выбранной предметной области. Последующая интерпретация имеющихся данных, анализ применимости полученных результатов и создание наилучшей модели для дальнейшего прогнозирования подобных данных. В практическом смысле, аналитические модели могут успешно использоваться для решения задач выявления банкротства фирмы, и предупреждения подобных ситуаций.


**Задачи:**

Прохождение этапов извлечения, очистки и трансформации сырых данных.
Использование разных методик и средств машинного обучения: деревьев решений, кластеризации, нейронных сетей

Практическая задача сводится к необходимости выявления, в какой степени какие факторы определяют состоятельность компании и почему.


#Описание данных:

В нашем наборе данных `r nrow(bankruptcy)` наблюдений и 7 переменных. Исходный файл с данными в формате xlxs.


###Описание исходных переменных:

- **ID**: индекс записи, ее номер (в дальнейшем используется для выделения рандомных проверочных данных).
- **Ликвидность.активов** : экономический термин, обозначающий способность активов быть быстро проданными по цене, близкой к рыночной. Показатель изменяется от 0 до 1.
- **Рентабельность.активов** : показатель, который характеризует способность руководства компании эффективно использовать ее активы для получения прибыли. Этот коэффициент отражает среднюю доходность, полученную на все источники капитала (собственного и заемного), рассчитывается по формуле: рентабельность активов = чистая прибыль / активы
- **Доходность.активов** : чистая прибыль в процентном отношении к активам.
- **Автономность** : коэффициент финансовой независимости, характеризует отношение собственного капитала к общей сумме капитала организации. Коэффициент показывает, насколько организация независима от кредиторов. Чем меньше значение коэффициента, тем в большей степени организация зависима от заемных источников финансирование, тем менее устойчивое у нее финансовое положение.
- **Оборачиваемость.активов** : финансовый показатель интенсивности использования организацией всей совокупности имеющихся активов. Данный показатель используется наряду с другими показателями для анализа эффективности управления имуществом и обязательствами фирмы.
- **Банкрот** (зависимая переменная) : бинарная переменная (1 - да, 0 - нет), обозначает неспособность должника в полном объеме удовлетворить требования кредиторов по денежным обязательствам и (или) исполнить обязанность по уплате обязательных платежей.


```{r, include=FALSE}
Sys.setenv(LANG = "en")
#require(devtools)
#install.packages("base64enc")
#install_github('rCharts', 'ramnathv', ref = 'dev')
library(ggplot2)
library("MASS")
library("epicalc")
library("outliers")
library("rpart")
library("randomForest")
library("C50")
library("neuralnet")
library("knitr")
library("xtable")
library("Hmisc")
library("devtools")
library("rCharts")
library("e1071")
library("class")


## load the package
library(rCharts)

## utility function to add required assets such as CSS and JS libraries
add_lib_assets <- function(lib, cdn = F,css=NULL) {
    assets = get_assets(get_lib(lib), cdn = cdn)
    if(!is.null(css)){assets$css=c(assets$css,css)}
    styles <- lapply(assets$css, function(style) {
        sprintf("<link rel='stylesheet' href=%s>", style)
    })

    scripts <- lapply(assets$jshead, function(script) {
        sprintf("<script type='text/javascript' src=%s></script>", script)
    })
    cat(paste(c(styles, scripts), collapse = "\n"))
}

# get assets from online repositories 
add_lib_assets("NVD3",cdn=TRUE,css="http://rawgithub.com/ramnathv/rCharts/master/inst/libraries/nvd3/css/rNVD3.css") 
add_lib_assets("Polycharts",cdn=TRUE)

#считываем данные из файла
bankruptcy <- read.csv(file="Предприятия-А.csv",stringsAsFactors = FALSE, header=TRUE, sep=";", dec= ".")
for (i in 2:7) bankruptcy[,i]  <- as.numeric(as.character(bankruptcy[,i]))

```


Описательная статистика по нашей выбоке:
```{r, results='asis'}
knitr::kable(summary(bankruptcy))
```

Диаграммы рассеивания для имеющихся переменных:
```{r}
pairs(Банкрот ~ Ликвидность.активов + Рентабельность.активов  + Доходность.активов	+ Автономность +	Оборачиваемость.активов,data = bankruptcy, main = "Диаграммы рассеивания для всех переменных")
```


Мы решили исключить выбросы из наших данных. После преобразований диаграммы Бокса-Вискера для наших переменных стали такими:

```{r, include=FALSE}
bankruptcy <- bankruptcy[ which(bankruptcy$Автономность < 30 ), ]
bankruptcy <- bankruptcy[ which(bankruptcy$Рентабельность.активов > -6), ]
bankruptcy <- bankruptcy[ which(bankruptcy$Доходность.активов > -6), ]
bankruptcy <- bankruptcy[ which(bankruptcy$Оборачиваемость.активов < 10), ]
bankruptcy <- bankruptcy[ which(bankruptcy$Доходность.активов > -6), ]
bankruptcy <- bankruptcy[-c(1,195),]
```

Зависимости **Банкротства** от **Ликвидности активов**:
```{r}
boxplot(Ликвидность.активов ~ Банкрот , data = bankruptcy, xlab = "Ликвидность активов", ylab = "Банкрот", main = "Зависимость банкротства от ликвидности активов")
```

Построим диаграмму Бокса-Вискера для зависимости **Банкротства** от **Рентабельности активов**:
```{r}
boxplot(Рентабельность.активов ~ Банкрот , data = bankruptcy, xlab = "Рентабельность активов", ylab = "Банкрот", main = "Зависимость банкротства от рентабельности активов")
```

Построим диаграмму Бокса-Вискера для зависимость **Банкротства** от **Доходности активов**:
```{r}
boxplot(Доходность.активов ~ Банкрот , data = bankruptcy, xlab = "Доходность активов", ylab = "Банкрот", main = "Зависимость банкротства от доходности активов")
```

Построим диаграмму Бокса-Вискера для зависимости **Банкротства** от **Автономности активов**:
```{r}
boxplot(Автономность ~ Банкрот , data = bankruptcy, xlab = "Автономность", ylab = "Банкрот", main = "Зависимость банкротства от автономности активов")
```

Построим диаграмму Бокса-Вискера для зависимости **Банкротства** от **Оборачиваемости активов**:
```{r}
boxplot(Оборачиваемость.активов ~ Банкрот , data = bankruptcy, xlab = "Оборачиваемость.активов", ylab = "Банкрот", main = "Зависимость банкротства от оборачиваемости активов")
```

Для проверки полученной модели мы разделили все имеющиеся данные в соотношении 85:15. То есть тренировочными данными мы сделали 211 записей, мы выбрали их случайным образом из нашей выборки так, чтобы подвыборка была репрезентативная нашим данным.

```{r, results='asis'}
ind1 <- subset(bankruptcy, bankruptcy[,"Банкрот"]==1, select=ID: Банкрот)
ind0 <- subset(bankruptcy, bankruptcy[,"Банкрот"]==0, select=ID: Банкрот)
sampind1 <- ind1[sample(1:nrow(ind1), 53, replace=FALSE),]
sampind0 <- ind0[sample(1:nrow(ind0), 158, replace=FALSE),]

training_data <- rbind(sampind0, sampind1)
testing_data <- bankruptcy[!(bankruptcy$ID %in% training_data$ID),]
rownames(training_data)<-NULL
rownames(testing_data)<-NULL
rm(ind0, ind1, sampind0, sampind1, i)
clear_test <- subset(testing_data, select=Ликвидность.активов:Банкрот)
```


Построим матрицу Пирсона для наших тренировочных данных:
```{r, include=FALSE}
#Функция построения матрицы Пирсона с уровнями значимости:
corstarsl <- function(x)
{ 
  #Исходная матрица
  x <- as.matrix(x) 
  R <- rcorr(x)$r 
  p <- rcorr(x)$P 
  
  #задание уровней значимости. 
  mystars <- ifelse(p < .001, "***", ifelse(p < .01, "** ", ifelse(p < .05, "* ", " ")))
  
  #Округление значений матрицы до 2 знаков после запятой
  R <- format(round(cbind(rep(-1.11, ncol(x)), R), 2))[,-1] 
  
  #Построение матрицы со значениями корреляции и уровнями значимости
  Rnew <- matrix(paste(R, mystars, sep=""), ncol=ncol(x)) 
  diag(Rnew) <- paste(diag(R), " ", sep="") 
  rownames(Rnew) <- colnames(x) 
  colnames(Rnew) <- paste(colnames(x), "", sep="") 
  
  #Удаление верхнего треугольника матрицы
  Rnew <- as.matrix(Rnew)
  Rnew[upper.tri(Rnew, diag = TRUE)] <- ""
  Rnew <- as.data.frame(Rnew) 
  
  #Удаление последней колонки ( так как она пуста ) и возврат готовой матрицы
  Rnew <- cbind(Rnew[1:length(Rnew)-1])
  return(Rnew) 
}

#Выборка из 7 переменных для анализа взаимосвязей показателей с помощью матрицы Пирсона
x <- subset(training_data, select = c("Ликвидность.активов", "Рентабельность.активов", "Доходность.активов",  "Автономность", "Оборачиваемость.активов",  "Банкрот")); 

opts_chunk$set(echo=FALSE, message=FALSE)
```
```{r, results='asis'}
#Вызов функции построения матрицы
knitr::kable(corstarsl(data.matrix(x)))
```

###Построение моделей и прогнозирование:

Построение моделей мы начали с бинарной логистической регрессии. Она наоболее всего подходит в случаях, когда зависимая переменная является дихотомической. Для нахождения коэффициентов логистической регрессии, использовался метод максимального правдоподобия, уже встроенный в пакет языка R.

В процессе исследования оказалось, что **Оборачиваемость активов** и **Автономность** мало влияют на **Банкротство**, эти переменные были исключены из итоговой модели. Полученная регрессия также применялась для прогнозирования.

```{r, include=FALSE}
#строим логистическую регрессию, оказалось, что Автономность мало влияет на Банкротство
glm.out <- step(glm(Банкрот ~ Ликвидность.активов + Рентабельность.активов + Доходность.активов + Оборачиваемость.активов, family=binomial, data=training_data))
summary(glm.out)
exp(confint(glm.out))

#Получим прогноз
testing_data$predicted_value_log <-  predict(glm.out, newdata = clear_test, type = "response")
check1<- list(predictions =  as.numeric(as.character(testing_data$predicted_value_log)),labels = as.numeric(as.character(testing_data$Банкрот)))
preds <- prediction(check1$predictions,check1$labels) 
perf <- performance(preds, "tpr", "fpr") 
perf2 <- performance(preds, "auc")

auc <- unlist(slot(performance(preds, "auc"), "y.values"))
maxauc<-max(round(auc, digits = 2))
maxauc_reg <- maxauc
maxauct <- paste(c("max(AUC) = "),maxauc_reg,sep="")
#Округлим полученные значения
convert <- function(data){if(data >= 0.4)return (1) else return (0)}
testing_data$predicted_value_log <- lapply(testing_data$predicted_value_log, convert)
opts_chunk$set(echo=FALSE, message=FALSE)
```

```{r, echo=FALSE}
plot(perf, main="ROC-кривая регрессии для тестовых данных ", lwd=2, col="pink")
abline(a=0,b=1,lwd=2,lty=2,col="gray")
legend(0.5,0.4,c(maxauct,"\n"),border="white",cex=1.1,box.col = "white")
```

Мы используем ROC-кривую для представления результатов прогнозирования нашей модели. По сути мы построили функцию, которая считает долю истинно положительных примеров (True Positives Rate) и ложно положительных примеров (False Positives Rate). Мы взяли порог отсечения равным 0.4 для этих тестовых данных.

* TP (True Positives) – верно классифицированные положительные примеры (так называемые истинно положительные случаи); 
* FP (False Positives) – отрицательные примеры, классифицированные как положительные (ошибка II рода); Это ложное обнаружение, т.к. при отсутствии события ошибочно выносится решение о его присутствии (ложно положительные случаи). 

Мы также высчитываем показатель AUC(area under ROC curve) для выявления прогнозной силы нашей модели. Он также будет использоваться в последующем для сравнительного анализа нескольких моделей.
В результате построения вышло, что наша модель имеет показатель AUC = `r maxauc_reg`. В литературе иногда приводится следующая экспертная шкала для значений AUC, по которой можно судить о качестве модели:

* AUC -  Качество модели 
* 0.9-1.0 -  Отличное 
* 0.8-0.9 -  Очень хорошее 
* 0.7-0.8 -	Хорошее 
* 0.6-0.7 - Среднее 
* 0.5-0.6 - Неудовлетворительное


В последующем мы построили регрессионное дерево, воспользовавшись алгоритмом CART. Дерево было использовано для дальнейшего прогнозирования и сравнения моделей уже описанными способами.

```{r, include=FALSE}
#Строим регрессионное дерево
reg_tree <- rpart(Банкрот ~ Ликвидность.активов + Рентабельность.активов + Доходность.активов + Оборачиваемость.активов, data = training_data, method = "anova")
opts_chunk$set(echo=FALSE, message=FALSE)
```

Построим график зависимости кросс-валидационных ошибок от числа расщеплений и сложности модели. Также выведем итоговое деревого после операции обрезки:

```{r, echo=FALSE}
plotcp(reg_tree) # покажем график кросс-валидации
plot(reg_tree, uniform=TRUE, main="Дерево регрессии")
text(reg_tree, use.n=TRUE, all=TRUE, cex=.8)
```

После выявления наилучшей модели мы также провели ROC-анализ:

```{r, include=FALSE}
#Получим прогноз
testing_data$predicted_value_regtree <- predict(reg_tree,  clear_test, type = c("vector", "prob", "class", "matrix"), na.action = na.pass)


preds <- prediction(as.numeric(testing_data$predicted_value_regtree), as.numeric(testing_data$Банкрот)) 
perf <- performance(preds, "tpr", "fpr") 
perf2 <- performance(preds, "auc")

auc <- unlist(slot(performance(preds, "auc"), "y.values"))
maxauc<-max(round(auc, digits = 2))
maxauc_regtree <- maxauc
maxauct <- paste(c("max(AUC) = "),maxauc_regtree,sep="")

#Округлим полученные значения
correct <- function(data){if(data >= 0.1)return (1) else return (0)}
testing_data$predicted_value_regtree <- lapply(testing_data$predicted_value_regtree, correct)
opts_chunk$set(echo=FALSE, message=FALSE)
```

```{r, echo=FALSE}
plot(perf, main="ROC-кривая регрессионного дерева CART для тестовых данных ", lwd=2, col="pink")
abline(a=0,b=1,lwd=2,lty=2,col="gray")
legend(0.5,0.4,c(maxauct,"\n"),border="white",cex=1.1,box.col = "white")
```

В результате построения вышло, что наша модель имеет показатель AUC равный `r maxauc_regtree`.
Мы также воспользовались методом random forests для дальнейшего прогнозирования и сравнения моделей. График количества ошибок от количества использованых в методе random forest деревьев выглядит следующим образом: 

```{r, include=FALSE}
fit <- randomForest(Банкрот ~ Ликвидность.активов + Рентабельность.активов + Доходность.активов + Оборачиваемость.активов, data=training_data)
print(fit) # view results 
importance(fit) # importance of each predictor
opts_chunk$set(echo=FALSE, message=FALSE)
```
```{r, echo=FALSE}
plot(fit)
```

После построения мы также провели ROC-анализ:

```{r, include=FALSE}
#Получим прогноз
testing_data$predicted_value_random <-  predict(fit, newdata = clear_test, type = "response")
preds <- prediction(as.numeric(testing_data$predicted_value_random), as.numeric(testing_data$Банкрот)) 
perf <- performance(preds, "tpr", "fpr") 
perf2 <- performance(preds, "auc")

auc <- unlist(slot(performance(preds, "auc"), "y.values"))
maxauc<-max(round(auc, digits = 2))
maxauc_random <- maxauc
maxauct <- paste(c("max(AUC) = "),maxauc_random,sep="")

#Округлим полученные значения
testing_data$predicted_value_random <- lapply(testing_data$predicted_value_random, correct)
opts_chunk$set(echo=FALSE, message=FALSE)
```

```{r, echo=FALSE}
plot(perf, main="ROC-кривая random forests для тестовых данных ", lwd=2, col="pink")
abline(a=0,b=1,lwd=2,lty=2,col="gray")
legend(0.5,0.4,c(maxauct,"\n"),border="white",cex=1.1,box.col = "white")
```

В результате построения вышло, что наша модель имеет AUC равный `r maxauc_random`.

Последним регрессионным деревом стало дерево, построенное с использованием алгоритма C.5.0:

```{r, include=FALSE}
training_data$Банкрот<-as.factor(training_data$Банкрот)
testing_data$Банкрот<-as.factor(testing_data$Банкрот)
clear_test$Банкрот<-as.factor(clear_test$Банкрот)

reg_tree_c50 <- C5.0(x = clear_test, y = clear_test$Банкрот)
summary(reg_tree_c50)

#Получим прогноз
testing_data$predicted_value_regtreeс50 <-  predict(reg_tree_c50, newdata = clear_test)
preds <- prediction(as.numeric(testing_data$predicted_value_regtreeс50), as.numeric(testing_data$Банкрот)) 
perf <- performance(preds, "tpr", "fpr") 
perf2 <- performance(preds, "auc")

auc <- unlist(slot(performance(preds, "auc"), "y.values"))
maxauc<-max(round(auc, digits = 2))
maxauc_c50 <- maxauc
maxauct <- paste(c("max(AUC) = "),maxauc_c50,sep="")
opts_chunk$set(echo=FALSE, message=FALSE)
```

```{r, echo=FALSE}
plot(perf, main="ROC-кривая алгоритма с5.0 для тестовых данных ", lwd=2, col="pink")
abline(a=0,b=1,lwd=2,lty=2,col="gray")
legend(0.5,0.4,c(maxauct,"\n"),border="white",cex=1.1,box.col = "white")
```

В результате построения вышло, что наша модель имеет AUC равный `r maxauc_c50`. Для полноты конкуренции мы отсроили также нейронную сеть (однослойный персептрон):

```{r, include=FALSE}
#Нейронная сеть
bankruptcy <- read.csv(file="Предприятия-А.csv",stringsAsFactors = FALSE, header=TRUE, sep=";", dec= ".")
for (i in 2:7) bankruptcy[,i]  <- as.numeric(as.character(bankruptcy[,i]))
bankruptcy <- bankruptcy[ which(bankruptcy$Автономность < 30 ), ]
bankruptcy <- bankruptcy[ which(bankruptcy$Рентабельность.активов > -6), ]
bankruptcy <- bankruptcy[ which(bankruptcy$Доходность.активов > -6), ]
bankruptcy <- bankruptcy[ which(bankruptcy$Оборачиваемость.активов < 10), ]
bankruptcy <- bankruptcy[ which(bankruptcy$Доходность.активов > -6), ]
bankruptcy <- bankruptcy[-c(1,195),]

#plot(bankruptcy$Доходность.активов, bankruptcy$Рентабельность.активов)
#with(bankruptcy, text(Доходность.активов~Рентабельность.активов, labels = row.names(bankruptcy), pos = 1))

ind1 <- subset(bankruptcy, bankruptcy[,"Банкрот"]==1, select=ID: Банкрот)
ind0 <- subset(bankruptcy, bankruptcy[,"Банкрот"]==0, select=ID: Банкрот)
sampind1 <- ind1[sample(1:nrow(ind1), 53, replace=FALSE),]
sampind0 <- ind0[sample(1:nrow(ind0), 158, replace=FALSE),]

training_data <- rbind(sampind0, sampind1)
testing_data <- bankruptcy[!(bankruptcy$ID %in% training_data$ID),]
rownames(training_data)<-NULL
rownames(testing_data)<-NULL
rm(ind0, ind1, sampind0, sampind1, i)
clear_test <- subset(testing_data, select=Ликвидность.активов:Банкрот)

clear_test$Банкрот <- as.integer(clear_test$Банкрот)
training_data$Банкрот <- as.integer(training_data$Банкрот)
clear_test <- as.data.frame(clear_test)

nn <- neuralnet(Банкрот ~ Ликвидность.активов  + Рентабельность.активов  + Доходность.активов  + Автономность +	Оборачиваемость.активов, data = training_data, hidden = 6, stepmax = 2e05, lifesign = "minimal",linear.output=F) 
clear_test <- subset(clear_test, select = c("Ликвидность.активов", "Рентабельность.активов", "Доходность.активов", "Автономность", "Оборачиваемость.активов"))

bankruptcynet.results <- compute(nn,  clear_test)
opts_chunk$set(echo=FALSE, message=FALSE)
```

```{r, echo=FALSE}
plot(nn, rep = "best")
```


```{r, include=FALSE}
testing_data$prediction_nn <-  bankruptcynet.results$net.result
nn_res <- list(predictions = testing_data$prediction_nn, labels = testing_data$Банкрот)
preds <- prediction(nn_res$predictions, nn_res$labels) 
perf <- performance(preds, "tpr", "fpr") 
perf2 <- performance(preds, "auc")

auc <- unlist(slot(performance(preds, "auc"), "y.values"))
maxauc<-max(round(auc, digits = 2))
maxauc_nn <- maxauc
maxauct <- paste(c("max(AUC) = "),maxauc_nn,sep="")
opts_chunk$set(echo=FALSE, message=FALSE)
```

```{r, echo=FALSE}
plot(perf, main="ROC-кривая нейронной сети для тестовых данных ", lwd=2, col="pink")
abline(a=0,b=1,lwd=2,lty=2,col="gray")
legend(0.5,0.4,c(maxauct,"\n"),border="white",cex=1.1,box.col = "white")
```

В результате построения вышло, что наша модель имеет AUC равный `r maxauc_nn`.

###Кластеризация:
```{r, fig.align='center'}
bankruptcy <- read.csv(file="Предприятия-А.csv",stringsAsFactors = FALSE,  header=TRUE, sep=";")
bankruptcy <- bankruptcy[ which(bankruptcy$Автономность < 30 ), ]
bankruptcy <- bankruptcy[ which(bankruptcy$Рентабельность.активов > -6), ]
bankruptcy <- bankruptcy[ which(bankruptcy$Доходность.активов > -6), ]
bankruptcy <- bankruptcy[ which(bankruptcy$Оборачиваемость.активов < 10), ]
bankruptcy <- bankruptcy[ which(bankruptcy$Доходность.активов > -6), ]
bankruptcy <- bankruptcy[-c(1,195),]
bankruptcy <- as.data.frame(sapply(bankruptcy, gsub, pattern=",",replacement="."))

for (i in 2:7) bankruptcy[,i]  <- as.numeric(as.character(bankruptcy[,i]))
for (i in 2:6) bankruptcy[,i] <- 1/(1+(exp(-1*bankruptcy[,i])))
#pairs(~ Ликвидность.активов + Рентабельность.активов + Доходность.активов + Автономность + Оборачиваемость.активов,data=bankruptcy,  main="Scatterplot Matrix")
#plot3d(x = bankruptcy$Ликвидность.активов, y = bankruptcy$Рентабельность.активов, z = bankruptcy$Доходность.активов)

bankruptcy$Банкрот <- factor(bankruptcy$Банкрот)
#сбалансированно бьем выборку на тестовую и проверочную
ind1 <- subset(bankruptcy, bankruptcy[,"Банкрот"]==1, select=ID: Банкрот)
ind0 <- subset(bankruptcy, bankruptcy[,"Банкрот"]==0, select=ID: Банкрот)
sampind1 <- ind1[sample(1:nrow(ind1), 53, replace=FALSE),]
sampind0 <- ind0[sample(1:nrow(ind0), 158, replace=FALSE),]
testing_data<-NULL
training_data<-NULL
training_data$values <- rbind(sampind0, sampind1)
testing_data$values <- bankruptcy[!(bankruptcy$ID %in% training_data$values$ID),]
rownames(training_data$values)<-NULL
rownames(testing_data$values)<-NULL
rm(ind0, ind1, sampind0, sampind1, i)

testing_data$values$ID<-NULL
training_data$values$ID<-NULL
testing_data$Банкрот<-testing_data$values$Банкрот
training_data$Банкрот<-training_data$values$Банкрот
testing_data$values$Банкрот<-NULL
training_data$values$Банкрот<-NULL

bank <- (nrow(training_data$values) -1)*sum(apply(training_data$values, 2,var))
for (i in 2:20) bank[i]  <- sum(kmeans(training_data$values, center = i)$withinss)
x<-1:20
```
**Метод K-средних**
Определим оптимальное количества кластеров методом "плечо". Данный метод рассматривает изменение диспресии случайной величины. Следует выбрать такое количество кластеров, при котором, добавление очередного кластера не придаст значительных улучшений в моделировании данных. На графике показано, что с каждым добавлением очередного кластера, изменчивость дисперсии уменьшается. В нашем случае "плечо" соответствует количеству кластеров 5.
```{r}

plot(x, bank, type="b", xlab='Количество кластеров', ylab='Дисперсия случайной величины', col=ifelse(x==5, "red", "black"),
     pch=ifelse(x==5, 19, 1))
axis(side=1, at=c(0:20))


nr <- NROW(training_data$values)
#ind <- sample(nr, 0.9 * nr, replace = FALSE)
party <- kmeans(training_data$values, 5)
```
Определив оптимальное количество кластеров, был применен метод k - средних, который разбил данные на 5 кластеров. Результат работы данного алгоритма можно продемонстрировать в виде следующей матрицы:
```{r}
#lets see what we got
plot(training_data$values, col=party$cluster)
```
Рассмотрем распределение банкротов полученных кластерах
```{r}

kmeans_test <- cl_predict(party, training_data$values)
kmeans_test_res <- as.data.frame(table(cluster = kmeans_test, "Банкрот" = training_data$Банкрот))
kn<-(NROW(kmeans_test_res)/2)
kmeans_test_rest <- kmeans_test_res[1:kn,]
kmeans_test_rest$Банкрот <-NULL
colnames(kmeans_test_rest)<-c('№ кластера','Не банкрот')
kn1<-kn+1
kn2<-NROW(kmeans_test_res)
kmeans_test_rest$'Банкрот' <- kmeans_test_res[kn1:kn2,3]
kmeans_test_rest$'Доля в %' <- round(kmeans_test_rest$'Банкрот'/(kmeans_test_rest$'Не банкрот' + kmeans_test_rest$'Банкрот')*100,digits=2)
kmeans_test_res<-kmeans_test_rest
kable(kmeans_test_res,digits=2)
```

Исходя из количества банкротов в каждом кластере можно вычислить их долю.  Таким образом, определив принадлежность очередной фирмы к одному из рассмотренных кластеров, можно определить шанс её банкротства. Протестируем полученные вероятности на выделенных тестовых данных, которые не использовались при разбиении данных на кластеры:

```{r}
kmeans_predict<- cl_predict(party, testing_data$values)
kmeans_test_res <- as.data.frame(table(cluster = kmeans_predict, "Банкрот" = testing_data$Банкрот))
kn<-(NROW(kmeans_test_res)/2)
kmeans_test_rest <- kmeans_test_res[1:kn,]
kmeans_test_rest$Банкрот <-NULL
colnames(kmeans_test_rest)<-c('№ кластера','Не банкрот')
kn1<-kn+1
kn2<-NROW(kmeans_test_res)
kmeans_test_rest$'Банкрот' <- kmeans_test_res[kn1:kn2,3]
kmeans_test_rest$'Доля в %' <- round(kmeans_test_rest$'Банкрот'/(kmeans_test_rest$'Не банкрот' + kmeans_test_rest$'Банкрот')*100,digits=2)
kmeans_test_res<-kmeans_test_rest
kable(kmeans_test_res,digits=2)
```

Из полученных результатов, можно сделать вывод, что полученные вероятности на этапе разбиения исходных данных на кластерах, довольно точно классифицировали тестовые данные. Соотношение фирм банкротов к не банкротам в каждом из кластеров сохранилось.

В качестве дополнительного анализа, можно рассмотреть зависимость показателя банкротства фирмы от каждой независимой переменной. Например для параметра *Ликвидность активов*, распределение фирм выглядит следующим образом:

```{r,echo=FALSE,results='asis',comment=NA}
plot_frame = data.frame(
    t = party$cluster,
    var = training_data$Банкрот,
    val<-training_data$values
  )
p1 <- nPlot(Ликвидность.активов ~ t, group =  'var', data = plot_frame, 
            type = 'scatterChart', id = 'chart', color = 'var'
)
p1$xAxis(axisLabel = 'Кластер')
p1$yAxis(axisLabel = 'Ликвидность активов')
p1$chart(color = c('blue', 'red') )



p2 <- nPlot(Рентабельность.активов ~ t, group =  'var', data = plot_frame, 
            type = 'scatterChart', id = 'chart', color = 'var'
)
p2$xAxis(axisLabel = 'Кластер')
p2$yAxis(axisLabel = 'Рентабельность активов')
p2$chart(color = c('blue', 'red') )


p3 <- nPlot(Доходность.активов ~ t, group =  'var', data = plot_frame, 
            type = 'scatterChart', id = 'chart', color = 'var'
)
p3$xAxis(axisLabel = 'Кластер')
p3$yAxis(axisLabel = 'Доходность активов')
p3$chart(color = c('blue', 'red') )


p4 <- nPlot(Автономность ~ t, group =  'var', data = plot_frame, 
            type = 'scatterChart', id = 'chart', color = 'var'
)
p4$xAxis(axisLabel = 'Кластер')
p4$yAxis(axisLabel = 'Автономность')
p4$chart(color = c('blue', 'red') )



p5 <- nPlot(Оборачиваемость.активов ~ t, group =  'var', data = plot_frame, 
            type = 'scatterChart', id = 'chart', color = 'var'
)
p5$xAxis(axisLabel = 'Кластер')
p5$yAxis(axisLabel = 'Оборачиваемость активов')
p5$chart(color = c('blue', 'red') )
p1$show('iframesrc',cdn=TRUE)
```

Для параметра **Рентабельность активов**:

```{r,results='asis',comment=NA}
p2$show('iframesrc',cdn=TRUE)
```

**Доходность активов**:

```{r,results='asis',comment=NA}
p3$show('iframesrc',cdn=TRUE)
```

**Автономность**:

```{r,results='asis',comment=NA}
p4$show('iframesrc',cdn=TRUE)
```

**Оборачиваемость активов**:

```{r,results='asis',comment=NA}
p5$show('iframesrc',cdn=TRUE)
```

**Наивный классификатор Байеса**

Наивный байесовский классификатор — простой вероятностный классификатор, основанный на применении Теоремы Байеса со строгими (наивными) предположениями о независимости.

Достоинством наивного байесовского классификатора является малое количество данных для обучения, необходимых для оценки параметров, требуемых для классификации.



```{r,echo=TRUE}
#Наивный классификатор
naivesource <- data.frame(training_data$values)
naivesource$Банкрот <- training_data$Банкрот
classifier<-naiveBayes(as.factor(Банкрот) ~ ., data = naivesource)
predicted = predict(classifier, testing_data$values);
predicted<-as.numeric(as.character(predicted))


#Точность модели
i<-0;
for (j in 1:length(predicted)){
  if (predicted[j] == as.numeric(as.character(testing_data$Банкрот[j]))) {
    i<-i+1;
    }
}
i<-i/length(predicted)*100
```

Совпадение предсказаний составило `r i`%

Отобразим распределение результатов байесовского классификатора на гистограмме

```{r}
hist(predicted, col='blue', ylim=c(0,30), xlab = "Банкротство", ylab = 'Количество', main='Наивный Байесовский классификатор')
hist(as.numeric(as.character(testing_data$Банкрот)), col=rgb(1,0.5,0.1,alpha=0.8), add=T)
legend("topright", c("предсказанное", "реальное"), col=c("blue", "orange"), lwd=10)
```
