---
title: "Исследование банкротства фирм."
lang: russian
---
**Состав команды:**

Ляпина Екатерина, Дмитрий Гайдаржи

Для анализа были взяты следующие данные: 
https://drive.google.com/file/d/0Bw_qUDxhcJMjdXNpTDhPb3R0alU/view?usp=sharing

**Объектом исследования** является финансовое состояние предприятия и индикаторы его способности расплатиться по долгам (банкротство) за итоговый период аудита.

**Предметом исследования** выступают причинно-следственные связи и зависимости экономических показателей, формирующиеся в результате деятельности фирмы.

**Цель работы:** 

Установление структурных связей и закономерностей между элементами исследуемой системы в выбранной предметной области. Последующая интерпретация имеющихся данных, анализ применимости полученных результатов и создание наилучшей модели для дальнейшего прогнозирования подобных данных. В практическом смысле, аналитические модели могут успешно использоваться для решения задач выявления банкротства фирмы, и предупреждения подобных ситуаций.


**Задачи:**

Прохождение этапов извлечения, очистки и трансформации сырых данных.
Использование разных методик и средств машинного обучения: деревьев решений, кластеризации, нейронных сетей

Практическая задача сводится к необходимости выявления, в какой степени какие факторы определяют состоятельность компании и почему.


#Описание данных:

В нашем наборе данных `r nrow(bankruptcy)` наблюдений и 7 переменных. Исходный файл с данными в формате xlxs.


###Описание исходных переменных:

- **ID**: индекс записи, ее номер (в дальнейшем используется для выделения рандомных проверочных данных).
- **Ликвидность.активов** : экономический термин, обозначающий способность активов быть быстро проданными по цене, близкой к рыночной. Показатель изменяется от 0 до 1.
- **Рентабельность.активов** : показатель, который характеризует способность руководства компании эффективно использовать ее активы для получения прибыли. Этот коэффициент отражает среднюю доходность, полученную на все источники капитала (собственного и заемного), рассчитывается по формуле: рентабельность активов = чистая прибыль / активы
- **Доходность.активов** : чистая прибыль в процентном отношении к активам.
- **Автономность** : коэффициент финансовой независимости, характеризует отношение собственного капитала к общей сумме капитала организации. Коэффициент показывает, насколько организация независима от кредиторов. Чем меньше значение коэффициента, тем в большей степени организация зависима от заемных источников финансирование, тем менее устойчивое у нее финансовое положение.
- **Оборачиваемость.активов** : финансовый показатель интенсивности использования организацией всей совокупности имеющихся активов. Данный показатель используется наряду с другими показателями для анализа эффективности управления имуществом и обязательствами фирмы.
- **Банкрот** (зависимая переменная) : бинарная переменная (1 - да, 0 - нет), обозначает неспособность должника в полном объеме удовлетворить требования кредиторов по денежным обязательствам и (или) исполнить обязанность по уплате обязательных платежей.


```{r, include=FALSE}
Sys.setenv(LANG = "en")
library(ggplot2)
library("MASS")
library("epicalc")
library("outliers")
library("rpart")
library("randomForest")
library("C50")
library("neuralnet")
library("knitr")
library("xtable")
library("Hmisc")

#считываем данные из файла
bankruptcy <- read.csv(file="Предприятия-А.csv",stringsAsFactors = FALSE, header=TRUE, sep=";", dec= ".")
for (i in 2:7) bankruptcy[,i]  <- as.numeric(as.character(bankruptcy[,i]))
opts_chunk$set(echo=FALSE, message=FALSE)
```


Описательная статистика по нашей выбоке:
```{r, results='asis'}
knitr::kable(summary(bankruptcy))
```

Диаграммы рассеивания для имеющихся переменных:
```{r}
pairs(Банкрот ~ Ликвидность.активов + Рентабельность.активов  + Доходность.активов	+ Автономность +	Оборачиваемость.активов,data = bankruptcy, main = "Диаграммы рассеивания для всех переменных")
```


Мы решили исключить выбросы из наших данных. После преобразований диаграммы Бокса-Вискера для наших переменных стали такими:

```{r, include=FALSE}
bankruptcy <- bankruptcy[ which(bankruptcy$Автономность < 30 ), ]
bankruptcy <- bankruptcy[ which(bankruptcy$Рентабельность.активов > -6), ]
bankruptcy <- bankruptcy[ which(bankruptcy$Доходность.активов > -6), ]
bankruptcy <- bankruptcy[ which(bankruptcy$Оборачиваемость.активов < 10), ]
bankruptcy <- bankruptcy[ which(bankruptcy$Доходность.активов > -6), ]
```

Зависимости **Банкротства** от **Ликвидности активов**:
```{r}
boxplot(Ликвидность.активов ~ Банкрот , data = bankruptcy, xlab = "Ликвидность активов", ylab = "Банкрот", main = "Зависимость банкротства от ликвидности активов")
```

Построим диаграмму Бокса-Вискера для зависимости **Банкротства** от **Рентабельности активов**:
```{r}
boxplot(Рентабельность.активов ~ Банкрот , data = bankruptcy, xlab = "Рентабельность активов", ylab = "Банкрот", main = "Зависимость банкротства от рентабельности активов")
```

Построим диаграмму Бокса-Вискера для зависимость **Банкротства** от **Доходности активов**:
```{r}
boxplot(Доходность.активов ~ Банкрот , data = bankruptcy, xlab = "Доходность активов", ylab = "Банкрот", main = "Зависимость банкротства от доходности активов")
```

Построим диаграмму Бокса-Вискера для зависимости **Банкротства** от **Автономности активов**:
```{r}
boxplot(Автономность ~ Банкрот , data = bankruptcy, xlab = "Автономность", ylab = "Банкрот", main = "Зависимость банкротства от автономности активов")
```

Построим диаграмму Бокса-Вискера для зависимости **Банкротства** от **Оборачиваемости активов**:
```{r}
boxplot(Оборачиваемость.активов ~ Банкрот , data = bankruptcy, xlab = "Оборачиваемость.активов", ylab = "Банкрот", main = "Зависимость банкротства от оборачиваемости активов")
```

Для проверки полученной модели мы разделили все имеющиеся данные в соотношении 85:15. То есть тренировочными данными мы сделали 211 записей, мы выбрали их случайным образом из нашей выборки так, чтобы подвыборка была репрезентативная нашим данным.

```{r, results='asis'}
ind1 <- subset(bankruptcy, bankruptcy[,"Банкрот"]==1, select=ID: Банкрот)
ind0 <- subset(bankruptcy, bankruptcy[,"Банкрот"]==0, select=ID: Банкрот)
sampind1 <- ind1[sample(1:nrow(ind1), 53, replace=FALSE),]
sampind0 <- ind0[sample(1:nrow(ind0), 158, replace=FALSE),]

training_data <- rbind(sampind0, sampind1)
testing_data <- bankruptcy[!(bankruptcy$ID %in% training_data$ID),]
rownames(training_data)<-NULL
rownames(testing_data)<-NULL
rm(ind0, ind1, sampind0, sampind1, i)
clear_test <- subset(testing_data, select=Ликвидность.активов:Банкрот)
```


Построим матрицу Пирсона для наших тренировочных данных:
```{r, include=FALSE}
#Функция построения матрицы Пирсона с уровнями значимости:
corstarsl <- function(x)
{ 
  #Исходная матрица
  x <- as.matrix(x) 
  R <- rcorr(x)$r 
  p <- rcorr(x)$P 
  
  #задание уровней значимости. 
  mystars <- ifelse(p < .001, "***", ifelse(p < .01, "** ", ifelse(p < .05, "* ", " ")))
  
  #Округление значений матрицы до 2 знаков после запятой
  R <- format(round(cbind(rep(-1.11, ncol(x)), R), 2))[,-1] 
  
  #Построение матрицы со значениями корреляции и уровнями значимости
  Rnew <- matrix(paste(R, mystars, sep=""), ncol=ncol(x)) 
  diag(Rnew) <- paste(diag(R), " ", sep="") 
  rownames(Rnew) <- colnames(x) 
  colnames(Rnew) <- paste(colnames(x), "", sep="") 
  
  #Удаление верхнего треугольника матрицы
  Rnew <- as.matrix(Rnew)
  Rnew[upper.tri(Rnew, diag = TRUE)] <- ""
  Rnew <- as.data.frame(Rnew) 
  
  #Удаление последней колонки ( так как она пуста ) и возврат готовой матрицы
  Rnew <- cbind(Rnew[1:length(Rnew)-1])
  return(Rnew) 
}

#Выборка из 7 переменных для анализа взаимосвязей показателей с помощью матрицы Пирсона
x <- subset(training_data, select = c("Ликвидность.активов", "Рентабельность.активов", "Доходность.активов",  "Автономность", "Оборачиваемость.активов",  "Банкрот")); 

opts_chunk$set(echo=FALSE, message=FALSE)
```
```{r, results='asis'}
#Вызов функции построения матрицы
knitr::kable(corstarsl(data.matrix(x)))
```

###Построение моделей и прогнозирование:

Построение моделей мы начали с бинарной логистической регрессии. Она наоболее всего подходит в случаях, когда зависимая переменная является дихотомической. Для нахождения коэффициентов логистической регрессии, использовался метод максимального правдоподобия, уже встроенный в пакет языка R.

В процессе исследования оказалось, что **Оборачиваемость активов** и **Автономность** мало влияют на **Банкротство**, эти переменные были исключены из итоговой модели. Полученная регрессия также применялась для прогнозирования.

```{r, include=FALSE}
#строим логистическую регрессию, оказалось, что Автономность мало влияет на Банкротство
glm.out <- step(glm(Банкрот ~ Ликвидность.активов + Рентабельность.активов + Доходность.активов + Оборачиваемость.активов, family=binomial, data=training_data))
summary(glm.out)
exp(confint(glm.out))

#Получим прогноз
testing_data$predicted_value_log <-  predict(glm.out, newdata = clear_test, type = "response")


preds <- prediction(as.numeric(testing_data$predicted_value_log), as.numeric(testing_data$Банкрот)) 
perf <- performance(preds, "tpr", "fpr") 
perf2 <- performance(preds, "auc")

auc <- unlist(slot(performance(preds, "auc"), "y.values"))
maxauc<-max(round(auc, digits = 2))
maxauc_reg <- maxauc
maxauct <- paste(c("max(AUC) = "),maxauc_reg,sep="")
#Округлим полученные значения
convert <- function(data){if(data >= 0.4)return (1) else return (0)}
testing_data$predicted_value_log <- lapply(testing_data$predicted_value_log, convert)
opts_chunk$set(echo=FALSE, message=FALSE)
```

```{r, echo=FALSE}
plot(perf, main="ROC-кривая регрессии для тестовых данных ", lwd=2, col="pink")
abline(a=0,b=1,lwd=2,lty=2,col="gray")
legend(0.5,0.4,c(maxauct,"\n"),border="white",cex=1.1,box.col = "white")
```

Мы используем ROC-кривую для представления результатов прогнозирования нашей модели. По сути мы построили функцию, которая считает долю истинно положительных примеров (True Positives Rate) и ложно положительных примеров (False Positives Rate). Мы взяли порог отсечения равным 0.4 для этих тестовых данных.

* TP (True Positives) – верно классифицированные положительные примеры (так называемые истинно положительные случаи); 
* FP (False Positives) – отрицательные примеры, классифицированные как положительные (ошибка II рода); Это ложное обнаружение, т.к. при отсутствии события ошибочно выносится решение о его присутствии (ложно положительные случаи). 

Мы также высчитываем показатель AUC(area under ROC curve) для выявления прогнозной силы нашей модели. Он также будет использоваться в последующем для сравнительного анализа нескольких моделей.
В результате построения вышло, что наша модель имеет показатель AUC = `r maxauc_reg`. В литературе иногда приводится следующая экспертная шкала для значений AUC, по которой можно судить о качестве модели:

* AUC -  Качество модели 
* 0.9-1.0 -  Отличное 
* 0.8-0.9 -  Очень хорошее 
* 0.7-0.8 -	Хорошее 
* 0.6-0.7 - Среднее 
* 0.5-0.6 - Неудовлетворительное


В последующем мы построили регрессионное дерево, воспользовавшись алгоритмом CART. Дерево было использовано для дальнейшего прогнозирования и сравнения моделей уже описанными способами.

```{r, include=FALSE}
#Строим регрессионное дерево
reg_tree <- rpart(Банкрот ~ Ликвидность.активов + Рентабельность.активов + Доходность.активов + Оборачиваемость.активов, data = training_data, method = "anova")
opts_chunk$set(echo=FALSE, message=FALSE)
```

Построим график зависимости кросс-валидационных ошибок от числа расщеплений и сложности модели. Также выведем итоговое деревого после операции обрезки:

```{r, echo=FALSE}
plotcp(reg_tree) # покажем график кросс-валидации
plot(reg_tree, uniform=TRUE, main="Дерево регрессии")
text(reg_tree, use.n=TRUE, all=TRUE, cex=.8)
```

После выявления наилучшей модели мы также провели ROC-анализ:

```{r, include=FALSE}
#Получим прогноз
testing_data$predicted_value_regtree <- predict(reg_tree,  clear_test, type = c("vector", "prob", "class", "matrix"), na.action = na.pass)


preds <- prediction(as.numeric(testing_data$predicted_value_regtree), as.numeric(testing_data$Банкрот)) 
perf <- performance(preds, "tpr", "fpr") 
perf2 <- performance(preds, "auc")

auc <- unlist(slot(performance(preds, "auc"), "y.values"))
maxauc<-max(round(auc, digits = 2))
maxauc_regtree <- maxauc
maxauct <- paste(c("max(AUC) = "),maxauc_regtree,sep="")

#Округлим полученные значения
correct <- function(data){if(data >= 0.1)return (1) else return (0)}
testing_data$predicted_value_regtree <- lapply(testing_data$predicted_value_regtree, correct)
opts_chunk$set(echo=FALSE, message=FALSE)
```

```{r, echo=FALSE}
plot(perf, main="ROC-кривая регрессионного дерева CART для тестовых данных ", lwd=2, col="pink")
abline(a=0,b=1,lwd=2,lty=2,col="gray")
legend(0.5,0.4,c(maxauct,"\n"),border="white",cex=1.1,box.col = "white")
```

В результате построения вышло, что наша модель имеет показатель AUC равный `r maxauc_regtree`.
Мы также воспользовались методом random forests для дальнейшего прогнозирования и сравнения моделей. График количества ошибок от количества использованых в методе random forest деревьев выглядит следующим образом: 

```{r, include=FALSE}
fit <- randomForest(Банкрот ~ Ликвидность.активов + Рентабельность.активов + Доходность.активов + Оборачиваемость.активов, data=training_data)
print(fit) # view results 
importance(fit) # importance of each predictor
opts_chunk$set(echo=FALSE, message=FALSE)
```
```{r, echo=FALSE}
plot(fit)
```

После построения мы также провели ROC-анализ:

```{r, include=FALSE}
#Получим прогноз
testing_data$predicted_value_random <-  predict(fit, newdata = clear_test, type = "response")
preds <- prediction(as.numeric(testing_data$predicted_value_random), as.numeric(testing_data$Банкрот)) 
perf <- performance(preds, "tpr", "fpr") 
perf2 <- performance(preds, "auc")

auc <- unlist(slot(performance(preds, "auc"), "y.values"))
maxauc<-max(round(auc, digits = 2))
maxauc_random <- maxauc
maxauct <- paste(c("max(AUC) = "),maxauc_random,sep="")

#Округлим полученные значения
testing_data$predicted_value_random <- lapply(testing_data$predicted_value_random, correct)
opts_chunk$set(echo=FALSE, message=FALSE)
```

```{r, echo=FALSE}
plot(perf, main="ROC-кривая random forests для тестовых данных ", lwd=2, col="pink")
abline(a=0,b=1,lwd=2,lty=2,col="gray")
legend(0.5,0.4,c(maxauct,"\n"),border="white",cex=1.1,box.col = "white")
```

В результате построения вышло, что наша модель имеет AUC равный `r maxauc_random`.

Последним регрессионным деревом стало дерево, построенное с использованием алгоритма C.5.0:

```{r, include=FALSE}
training_data$Банкрот<-as.factor(training_data$Банкрот)
testing_data$Банкрот<-as.factor(testing_data$Банкрот)
clear_test$Банкрот<-as.factor(clear_test$Банкрот)

reg_tree_c50 <- C5.0(x = clear_test, y = clear_test$Банкрот)
summary(reg_tree_c50)

#Получим прогноз
testing_data$predicted_value_regtreeс50 <-  predict(reg_tree_c50, newdata = clear_test)
preds <- prediction(as.numeric(testing_data$predicted_value_regtreeс50), as.numeric(testing_data$Банкрот)) 
perf <- performance(preds, "tpr", "fpr") 
perf2 <- performance(preds, "auc")

auc <- unlist(slot(performance(preds, "auc"), "y.values"))
maxauc<-max(round(auc, digits = 2))
maxauc_c50 <- maxauc
maxauct <- paste(c("max(AUC) = "),maxauc_c50,sep="")
opts_chunk$set(echo=FALSE, message=FALSE)
```

```{r, echo=FALSE}
plot(perf, main="ROC-кривая алгоритма с5.0 для тестовых данных ", lwd=2, col="pink")
abline(a=0,b=1,lwd=2,lty=2,col="gray")
legend(0.5,0.4,c(maxauct,"\n"),border="white",cex=1.1,box.col = "white")
```

В результате построения вышло, что наша модель имеет AUC равный `r maxauc_c50`. Для полноты конкуренции мы отсроили также нейронную сеть (однослойный персептрон):

```{r, include=FALSE}
#Нейронная сеть
clear_test$Банкрот <- as.integer(clear_test$Банкрот)
training_data$Банкрот <- as.integer(training_data$Банкрот)
clear_test <- as.data.frame(clear_test)

nn <- neuralnet(Банкрот ~ Ликвидность.активов  + Рентабельность.активов  + Доходность.активов  + Автономность +	Оборачиваемость.активов, data = training_data, hidden = 6, stepmax = 2e05, lifesign = "minimal",linear.output=F) 
plot(nn, rep = "best")
clear_test <- subset(clear_test, select = c("Ликвидность.активов", "Рентабельность.активов", "Доходность.активов", "Автономность", "Оборачиваемость.активов"))

bankruptcynet.results <- compute(nn,  clear_test)
opts_chunk$set(echo=FALSE, message=FALSE)
```

```{r, echo=FALSE}
plot(nn, rep = "best")
```


```{r, include=FALSE}
testing_data$prediction_nn <-  round(bankruptcynet.results$net.result)
preds <- prediction(as.numeric(testing_data$prediction_nn), as.numeric(testing_data$Банкрот)) 
perf <- performance(preds, "tpr", "fpr") 
perf2 <- performance(preds, "auc")


auc <- unlist(slot(performance(preds, "auc"), "y.values"))
maxauc<-max(round(auc, digits = 2))
maxauc_nn <- maxauc
maxauct <- paste(c("max(AUC) = "),maxauc_nn,sep="")
opts_chunk$set(echo=FALSE, message=FALSE)
```

```{r, echo=FALSE}
plot(perf, main="ROC-кривая однослойного персептрона для тестовых данных ", lwd=2, col="pink")
abline(a=0,b=1,lwd=2,lty=2,col="gray")
legend(0.5,0.4,c(maxauct,"\n"),border="white",cex=1.1,box.col = "white")
```

В результате построения вышло, что наша модель имеет AUC равный `r maxauc_nn`.