---
title: "Filtering"
author: "Екатерина Ляпина"
output: word_document
---

В item-based подходе задача формулируется следующим образом: Как понять, понравится ли объект данному пользователю? Нужно найти другие объекты, похожие на данный объект, и посмотреть, как пользователь на них реагировал.

В коллаборативной фильтрации, в методе item-based, нам не важно, какой ID у пользователя, но мы понимаем, что за каждой строкой подразумевается какой-то пользователь. Считываем данные и удаляет столбец:
```{r}
data <- read.csv(file="Data.csv")
data$X <- NULL
#Удаляем столбец с номерами пользователей
data.ibs <- (data[,!(names(data) %in% c("X", "user"))])
```


Далее нам потребуется определить коэфициент сходства объекта исследования (страницы) с остальными объектами для количественного определения их похожести.
Каждая наша строка представлена вектором бинарных значений. Существует множество способов подсчета близости векторов. Один из самых простых - посчитать косинус между этими векторами. Результирующая величина покажет, насколько первая страница похожа на другую. Воспользуемся для вычисления косинусов следующей функцией:
```{r}
getCosine <- function(x,y) 
{
  this.cosine <- sum(x*y) / (sqrt(sum(x*x)) * sqrt(sum(y*y)))
  return(this.cosine)
}
```


Сравним между собой сами страницы и составим матрицу их схожести:
```{r}
data.ibs.similarity  <- matrix(NA, nrow=ncol(data.ibs), ncol=ncol(data.ibs),
                           dimnames=list(colnames(data.ibs), colnames(data.ibs)))

for(i in 1:ncol(data.ibs)) {
  # Loop through the columns for each column
  for(j in 1:ncol(data.ibs)) {
    # Fill in placeholder with cosine similarities
    data.ibs.similarity[i,j] <- getCosine(as.matrix(data.ibs[i]),as.matrix(data.ibs[j]))
  }
}
```


Теперь нужно выбрать множество страниц, наиболее похожих на другую страницу. Есть несколько способов выбора. Чаще всего фиксируется целая константа, мы возьмем значение, равное 10. Затем все странички отсоруем по убыванию меры близости.

```{r}
data.ibs.similarity <- as.data.frame(data.ibs.similarity)
data.neighbours <- matrix(NA, nrow=ncol(data.ibs.similarity),ncol=11,dimnames=list(colnames(data.ibs.similarity)))


for(i in 1:ncol(data.ibs)) 
{
  data.neighbours[i,] <- (t(head(n=11,rownames(data.ibs.similarity[order(data.ibs.similarity[,i],decreasing=TRUE),][i]))))
}
```



В user-based подходе процесс похож. Задача формулируется следующим образом: Как понять, понравится ли новому пользователю определенный объект? Нужно просто найти других пользователей, похожих на данного, и посмотреть, как они восприняли этот объект.

Мы берем обект и смотрим, какие пользователи его выбрали, затем находим соседей-пользователей с такими же интересами. Затем мы создаем рейтинг объекта для пользователя по формуле: sumproduct(purchaseHistory, similarities)/sum(similarities).

```{r}
getScore <- function(history, similarities)
  {
    x <- sum(history*similarities)/sum(similarities)
    x
  }

holder <- matrix(NA, nrow=nrow(data),ncol=ncol(data)-1,dimnames=list((data$user),colnames(data[-1])))

for(i in 1:nrow(holder)) 
{
  # Loops through the products (columns)
  for(j in 1:ncol(holder)) 
  {
    # Get the user's name and th product's name
    # We do this not to conform with vectors sorted differently 
    user <- rownames(holder)[i]
    product <- colnames(holder)[j]
    
    # We do not want to recommend products you have already consumed
    # If you have already consumed it, we store an empty string
    if(as.integer(data[data$user==user,product]) == 1)
    { 
      holder[i,j]<-""
    } else {
      
      # We first have to get a product's top 10 neighbours sorted by similarity
      topN<-((head(n=11,(data.ibs.similarity[order(data.ibs.similarity[,product],decreasing=TRUE),][product]))))
      topN.names <- as.character(rownames(topN))
      topN.similarities <- as.numeric(topN[,1])
      
      # Drop the first one because it will always be the same song
      topN.similarities<-topN.similarities[-1]
      topN.names<-topN.names[-1]
      
      # We then get the user's purchase history for those 10 items
      topN.purchases<- data[,c("user",topN.names)]
      topN.userPurchases<-topN.purchases[topN.purchases$user==user,]
      topN.userPurchases <- as.numeric(topN.userPurchases[!(names(topN.userPurchases) %in% c("user"))])
      
      # We then calculate the score for that product and that user
      holder[i,j]<-getScore(similarities=topN.similarities,history=topN.userPurchases)
      
    } # close else statement
  } # end product for loop   
} # end user for loop

data.user.scores <- holder
```


Проранжируем наши рекомендации:

```{r}
data.germany.user.scores.holder <- matrix(NA, nrow=nrow(data.germany.user.scores),ncol=100,dimnames=list(rownames(data.germany.user.scores)))
for(i in 1:nrow(data.germany.user.scores)) 
{
  data.germany.user.scores.holder[i,] <- names(head(n=100,(data.germany.user.scores[,order(data.germany.user.scores[i,],decreasing=TRUE)])[i,]))
}
```

