---
title: "trading_oracle_nasdaq"
author: "Ляпина Екатерина"
date: "Monday, March 30, 2015"
output: html_document
---

**Выполнила:**
Ляпина Екатерина

Для создания собственной торговой стратегии, мною были выбраны акции компании ORACLE с биржи высокотехнологических компаний NASDAQ.
Для анализа были взяты следующие данные. таймфрейм - 10 лет: 
http://www.nasdaq.com/symbol/orcl/historical

```{r,fig.align='center', echo=FALSE}
library(png)
library(grid)
img <- readPNG('nasdaq.png')
grid.raster(img)
```


**Объектом исследования** является финансовое состояние корпорации ORACLE, выраженное в биржевых котировках.

**Предметом исследования** выступают  экономические показатели, формирующиеся в результате деятельности фирмы.

**Цель работы:** 

Установление структурных связей и закономерностей между элементами исследуемой системы в выбранной предметной области. Последующая интерпретация имеющихся данных, анализ применимости полученных результатов и создание наилучшей модели для дальнейшего прогнозирования подобных данных. В практическом смысле, аналитические модели могут успешно использоваться для решения задач выявления банкротства фирмы, и предупреждения подобных ситуаций.


**Задачи:**

Прохождение этапов извлечения, очистки и трансформации сырых данных.
Анализ временных рядов в форме биржевых сводок. Применение техник для анализа временных рядов, анализ эффективности существующих торговых стратегий и создание своей собственной.


#Описание данных:

В нашем наборе данных `r nrow(Quotes_ORCL)` наблюдений и 6 переменных. Исходный файл с данными в формате csv.


###Описание исходных переменных:

- **date**: дата котировки, интервал записей - день, период - 10 лет.
- **close** : цена на момент закрытия торгов.
- **volume** : количество акций, которые обращались на бирже в день записи, оьъем торгов.
- **open** : цена на момент открытия торгов.
- **hight** : самая высокая цены за акцию за день.
- **low** : самая низкая цены за акцию за день.

```{r, include=FALSE}
Sys.setenv(LANG = "en")
library("knitr")
library("quantmod")
library("zoo")
library("TTR")


#Считываем данные из файла, примедем их к виду, пригодному для анализа в R
Quotes_ORCL <- read.csv(file="HistoricalQuotes.csv",stringsAsFactors = FALSE, header=TRUE, sep=",", dec= ".")
Quotes_ORCL = Quotes_ORCL[-1,]
rownames(Quotes_ORCL)<-NULL
for (i in 2:6) Quotes_ORCL[,i]  <- as.numeric(as.character(Quotes_ORCL[,i]))
#Инвертируем значения dataframe
for (i in 1:2519) Quotes_ORCL[i,]  <- Quotes_ORCL[2519 - i + 1,]
Quotes_ORCL[,1]  <- as.Date(Quotes_ORCL[,1])
```

Описательная статистика по нашей выбоке:
```{r, results='asis'}
knitr::kable(summary(bankruptcy))
```

Линейный график зависимости цены закрытия для 300 наблюдений (период с 2005-03-28 по 2006-06-02):

```{r}
plot(Quotes_ORCL[1:300,2], type="l", lwd=2, col="red", xlab="Наблюдения", ylab="Цена закрытия", main="Акции компании ORACLE", ylim=c(10,16) )
```

```{r, include=FALSE}
#Переведем в удобоваримый вид для наших пакетов
ORCL <- xts(Quotes_ORCL[, 2:6], order.by=as.POSIXct(Quotes_ORCL[,1]))
ORCL <- ORCL[ ! duplicated( index(ORCL) ),]
```


Линейный график зависимости объема торгов для 300 наблюдений (период с 2005-03-28 по 2006-06-02):

```{r}
plot(Quotes_ORCL[1:300,3], type="l", lwd=2, col="blue", xlab="Наблюдения", ylab="Объем торгов", main="Акции компании ORACLE", ylim=c(0,203555500) )
```

График цены в форме японских свечей (где зеленым цветом отображено, когда цена закрытия выше цены открытия, красным - наоборот):

```{r}
plot(Quotes_ORCL[1:300,3], type="l", lwd=2, col="blue", xlab="Наблюдения", ylab="Объем торгов", main="Акции компании ORACLE", ylim=c(0,203555500) )
```


Скользящее среднее на основании цены закрытия, окно усреднения - 10 отсчетов:

```{r}
chartSeries(ORCL, subset='2005-03-28::2005-10-26',TA="addSMA(10)")
```



Скользящее среднее на основании цены закрытия, окно усреднения - 50 отсчетов:

```{r}
chartSeries(ORCL, subset='2005-03-28::2005-10-26',TA="addSMA(50)")
```
















```{r}
summary(cars)
```

You can also embed plots, for example:

```{r, echo=FALSE}
plot(cars)
```

Note that the `echo = FALSE` parameter was added to the code chunk to prevent printing of the R code that generated the plot.
