---
author: "Ляпина Екатерина"
date: "Monday, March 30, 2015"
---

**Выполнила:**
Ляпина Екатерина

Для создания собственной торговой стратегии, мною были выбраны акции компании ORACLE с биржи высокотехнологических компаний NASDAQ.
Для анализа были взяты следующие данные. таймфрейм - 10 лет: 
http://www.nasdaq.com/symbol/orcl/historical

```{r, fig.align='center', echo=FALSE}
library(png)
library(grid)
img <- readPNG('nasdaq_small.png')
grid.raster(img)
```



```{r, include=FALSE}
Sys.setenv(LANG = "en")
library("knitr")
library("quantmod")
library("zoo")
library("TTR")


#Считываем данные из файла, примедем их к виду, пригодному для анализа в R:
Quotes_ORCL1 <- read.csv(file="HistoricalQuotes.csv",stringsAsFactors = FALSE, header=TRUE, sep=",", dec= ".")
for (i in 2:6) Quotes_ORCL1[,i]  <- as.numeric(as.character(Quotes_ORCL1[,i]))
#Инвертируем значения:
Quotes_ORCL <- subset(Quotes_ORCL1, select = c("date", "close", "volume",  "open", "high",  "low")); 

for (i in 1:2519) Quotes_ORCL[i,]  <- Quotes_ORCL1[2519 - i + 1,]
Quotes_ORCL[,1]  <- as.Date(Quotes_ORCL[,1])
Quotes_ORCL = Quotes_ORCL[-1,]
rownames(Quotes_ORCL)<-NULL
rm(Quotes_ORCL1)

opts_chunk$set(echo=FALSE, message=FALSE, fig.align = "center")
```


**Объектом исследования** является финансовое состояние корпорации ORACLE, выраженное в биржевых котировках.

**Предметом исследования** выступают  экономические показатели, формирующиеся в результате деятельности фирмы.

**Цель работы:** 

Установление структурных связей и закономерностей между элементами исследуемой системы в выбранной предметной области. Последующая интерпретация имеющихся данных, анализ применимости полученных результатов и создание наилучшей модели для дальнейшего прогнозирования подобных данных. В практическом смысле, аналитические модели могут успешно использоваться для решения задач выявления банкротства фирмы, и предупреждения подобных ситуаций.


**Задачи:**

Прохождение этапов извлечения, очистки и трансформации сырых данных.
Анализ временных рядов в форме биржевых сводок. Применение техник для анализа временных рядов, анализ эффективности существующих торговых стратегий и создание своей собственной.


#Описание данных:

В нашем наборе данных `r nrow(Quotes_ORCL)` наблюдений и 6 переменных. Исходный файл с данными в формате csv.


###Описание исходных переменных:

- **date**: дата котировки, интервал записей - день, период - 10 лет.
- **close** : цена на момент закрытия торгов.
- **volume** : количество акций, которые обращались на бирже в день записи, оьъем торгов.
- **open** : цена на момент открытия торгов.
- **hight** : самая высокая цены за акцию за день.
- **low** : самая низкая цены за акцию за день.

Описательная статистика по нашей выбоке:
```{r, results='asis'}
knitr::kable(summary(Quotes_ORCL))
```

Линейный график зависимости цены закрытия для 300 наблюдений (период с 2005-03-28 по 2006-06-02):

```{r}
plot(Quotes_ORCL[1:300,2], type="l", lwd=2, col="red", xlab="Наблюдения", ylab="Цена закрытия", main="Акции компании ORACLE", ylim=c(10,16) )
```

```{r, include=FALSE}
#Переведем в удобоваримый вид для наших пакетов
ORCL <- xts(Quotes_ORCL[, 2:6], order.by=as.POSIXct(Quotes_ORCL[,1]))
ORCL <- ORCL[ ! duplicated( index(ORCL) ),]
```


Линейный график зависимости объема торгов для 300 наблюдений (период с 2005-03-28 по 2006-06-02):

```{r}
plot(Quotes_ORCL[1:300,3], type="l", lwd=2, col="blue", xlab="Наблюдения", ylab="Объем торгов", main="Акции компании ORACLE", ylim=c(0,203555500) )
```


График цены в форме японских свечей (где зеленым цветом отображено, когда цена закрытия выше цены открытия, красным - наоборот):

```{r}
chartSeries(ORCL,subset='2005-03-28::2005-10-26')
```


Столбиковый график:

```{r}
barChart(ORCL,subset='2005-03-28::2005-10-26', theme='white.mono',bar.type='hlc')
```


Скользящее среднее на основании цены закрытия, окно усреднения - 10 отсчетов:

```{r}
chartSeries(ORCL, subset='2005-03-28::2005-10-26',TA="addSMA(10)")
```



Скользящее среднее на основании цены закрытия, окно усреднения - 50 отсчетов:

```{r}
chartSeries(ORCL, subset='2005-03-28::2005-10-26',TA="addSMA(50)")
```


График сопоставления скользящих средних между собой:

```{r}
#График сопоставления скользящих средних между собой:
for (i in 10:2519) Quotes_ORCL[i,7] <- mean(Quotes_ORCL[(i-9):i,2])
plot(Quotes_ORCL[1:300,2], type="l", lwd=2, col="red", xlab="Наблюдения", ylab="Цена закрытия", main="Акции компании ORACLE", ylim=c(10,16) )
lines(Quotes_ORCL[1:300,7], type="l", lwd=2, col="blue", xlab="Наблюдения", ylab="Цена закрытия", main="Акции компании ORACLE" )
colnames(Quotes_ORCL)[7] <- "SMAS"
for (i in 50:2519) Quotes_ORCL[i,8] <- mean(Quotes_ORCL[(i-49):i,2])
lines(Quotes_ORCL[1:300,8], type="l", lwd=2, col="orange", xlab="Наблюдения", ylab="Цена закрытия", main="Акции компании ORACLE" )
colnames(Quotes_ORCL)[8] <- "SMAL"
legend("topleft", c("SMA-S", "SMA-L"), col=c("blue", "orange"), lwd=4)
```


График сопоставления экспоненциальных скользящих средних между собой:

```{r}
#График сопоставления экспоненциальных скользящих средних между собой:
Quotes_ORCL[,9] <- EMA(Quotes_ORCL[,2], n=10, ratio = 1-((10-1)/(10+1)))
plot(Quotes_ORCL[1:300,2], type="l", lwd=2, col="red", xlab="Наблюдения", ylab="Цена закрытия", main="Акции компании ORACLE", ylim=c(10,16) )
lines(Quotes_ORCL[1:300,9], type="l", lwd=2, col="blue", xlab="Наблюдения", ylab="Цена закрытия", main="Акции компании ORACLE" )
colnames(Quotes_ORCL)[9] <- "EMAS"
Quotes_ORCL[,10] <- EMA(Quotes_ORCL[,2], n=50, ratio = 1 - ((50-1)/(50+1)))
lines(Quotes_ORCL[1:300,10], type="l", lwd=2, col="orange", xlab="Наблюдения", ylab="Цена закрытия", main="Акции компании ORACLE" )
colnames(Quotes_ORCL)[10] <- "EMAL"
legend("topleft", c("EMA-S", "EMA-L"), col=c("blue", "orange"), lwd=4)
```

```{r, include=FALSE}
WMA <- function(L, data){
  wma_w <- function(L,n)
  {
    if((n >= 0)&(n < L)) (2/(L*(L+1)))*(L-n)
    else 0
  }
  x <- vector(mode="numeric", length=NROW(data))
  for (i in 1:NROW(data)){
    if (i<L) x[i] <- NA
    else {
      value = 0;
      counter = 0;
      for (j in i:(i-L+1)){
        value = value + data[j] * wma_w(L,counter)
        counter = counter + 1;
      }
      x[i]<-value;
    }
  }
  return(x)
}
Quotes_ORCL[,11] <- WMA(10, Quotes_ORCL[, 2])
Quotes_ORCL[,12] <- WMA(50, Quotes_ORCL[, 2])
```


График сопоставления окон усреднения:

```{r}
#График сопоставления различных окон между собой:
plot(Quotes_ORCL[1:300,2], type="l", lwd=2, col="red", xlab="Наблюдения", ylab="Цена закрытия", main="Акции компании ORACLE", ylim=c(10,16) )
lines(Quotes_ORCL[1:300,11], type="l", lwd=2, col="blue", xlab="Наблюдения", ylab="Цена закрытия", main="Акции компании ORACLE" )
colnames(Quotes_ORCL)[11] <- "WMAS"
lines(Quotes_ORCL[1:300,12], type="l", lwd=2, col="orange", xlab="Наблюдения", ylab="Цена закрытия", main="Акции компании ORACLE" )
colnames(Quotes_ORCL)[12] <- "WMAL"
legend("topleft", c("WMA-S", "WMA-L"), col=c("blue", "orange"), lwd=4)
```



Графики для сопоставления короткого окна усреднения, для наглядности мы возьмем первые 100 наблюдений:

```{r}
#Графики для короткого окна усреднения:
plot(Quotes_ORCL[1:100,2], type="l", lwd=2, col="black", xlab="Наблюдения", ylab="Цена закрытия", main="Акции компании ORACLE", ylim=c(10,16) )
lines(Quotes_ORCL[1:100,7], type="l", lwd=2, col="red", xlab="Наблюдения", ylab="Цена закрытия", main="Акции компании ORACLE" )
lines(Quotes_ORCL[1:100,9], type="l", lwd=2, col="orange", xlab="Наблюдения", ylab="Цена закрытия", main="Акции компании ORACLE" )
lines(Quotes_ORCL[1:100,11], type="l", lwd=2, col="blue", xlab="Наблюдения", ylab="Цена закрытия", main="Акции компании ORACLE" )
legend("topleft", c("SMA-S", "EMA-S", "WMA-S"), col=c("red", "orange", "blue"), lwd=4)
```

Графики для длинного окна усреднения, для наглядности мы возьмем первые 100 наблюдений:

```{r}
#Графики для длинного окна усреднения:
plot(Quotes_ORCL[1:100,2], type="l", lwd=2, col="black", xlab="Наблюдения", ylab="Цена закрытия", main="Акции компании ORACLE", ylim=c(10,16) )
lines(Quotes_ORCL[1:100,8], type="l", lwd=2, col="red", xlab="Наблюдения", ylab="Цена закрытия", main="Акции компании ORACLE" )
lines(Quotes_ORCL[1:100,10], type="l", lwd=2, col="orange", xlab="Наблюдения", ylab="Цена закрытия", main="Акции компании ORACLE" )
lines(Quotes_ORCL[1:100,12], type="l", lwd=2, col="blue", xlab="Наблюдения", ylab="Цена закрытия", main="Акции компании ORACLE" )
legend("topleft", c("SMA-L", "EMA-L", "WMA-L"), col=c("red", "orange", "blue"), lwd=4)
```


Для своего анализа я выбрала EMA-S и EMA-L, так как они более чувствительны к недавним значения. На графике розовый фон имеют интервалы времени, в течение которых значения "медленной" скользящей средней (EMA-L) превышают значения "быстрой" скользящей средней (EMA-S). Зеленый фон имеет обратная ситуация.

```{r}
drawSquares <- function(data, start){
  #Графики для EMA-S и EMA-L:
plot(Quotes_ORCL[10:2519,2], xaxt='n',type="l", lwd=2, col= rgb(0,0,0,alpha = 0.4), xlab="", ylab="Цена закрытия", main="Акции компании ORACLE", ylim=c(10,25) )
lines(Quotes_ORCL[10:2519,9], type="l", lwd=2, col="red", xlab="Наблюдения", ylab="Цена закрытия", main="Акции компании ORACLE" )
lines(Quotes_ORCL[10:2519,10], type="l", lwd=2, col="orange", xlab="Наблюдения", ylab="Цена закрытия", main="Акции компании ORACLE" )
axis(side=1, at=vec,labels=Quotes_ORCL[vec,1], las=2,cex.axis = 0.6,srt = 60)


  vec <- vector()
  notFirst = FALSE;
  init = FALSE;
  ix = 50;
  miny = 0;
  maxy = 50;
  if (data[start,1] > data[start,2]){
    init = TRUE;
  }
  for (i in start:NROW(data)){
    if (init == TRUE){
      if (data[i,1]<data[i,2]){
        init=FALSE;
        vec <- c(vec,i)
        if (notFirst)   rect(ix,miny,i,maxy, col=rgb(0.3,0.9,0.5,alpha=0.3));
        if (!notFirst) notFirst = TRUE;
        ix = i;
      }
    }else{
      if (data[i,1]>data[i,2]){
        init=TRUE;
        vec <- c(vec,i)
        if (notFirst) rect(ix,miny,i,maxy, col=rgb(0.6,0.2,0.7,alpha=0.3));
        if (!notFirst) notFirst = TRUE;
        ix = i;
      }
    }
  }
  return(vec)
}

vec <- drawSquares(Quotes_ORCL[,9:10], 50)
legend("topleft", c("EMA-S", "EMA-L"), col=c("red", "orange"), lwd=2)

```


Простейшая торговая стратегия будет состоять в следующем:
- Актив мы покупаем на все имеющиеся в момент покупки средства 
- Сделки совершаются только на собственные средства (отсутствует плечо)
- Открываем длинные позиции (быки)
- Сделка совершается по цене закрытия в момент времени, соответствующий получению сигнала
- Нет комиссий биржи
- Сигнал на покупку: когда быстрая (EMA-S) обгоняет медленную (EMA-L) - розовая область графика переходит в зеленую
- Сигнал на продажу: когда медленная (EMA-L) обгоняет быструю (EMA-S) - зеленая область графика переходит в розовую


```{r, include=FALSE}
#imitation game
Quotes_ORCL$budget <- Quotes_ORCL[NROW(Quotes_ORCL),2]*500
Quotes_ORCL$papers <- 0
initx <- 50
intersections <- drawSquares(Quotes_ORCL[,9:10], initx)
shallBuy <- FALSE
if (Quotes_ORCL[initx,9] < Quotes_ORCL[initx,10]) shallBuy <-TRUE
for (i in 1:NROW(intersections))
  {
  if (shallBuy){
    index <- intersections[i]
    price <- Quotes_ORCL[index,2]
    budget <-  Quotes_ORCL[index,13]
    papers <-  budget  %/% price
    budget <- budget %% price
    Quotes_ORCL[(index:(NROW(Quotes_ORCL))),14]<-papers
    Quotes_ORCL[(index:(NROW(Quotes_ORCL))),13]<-budget
    shallBuy <- FALSE;
  }else{
    if (!shallBuy){
      index <- intersections[i]
      price <- Quotes_ORCL[index,2]
      budget <-  Quotes_ORCL[index,13] + price * Quotes_ORCL[index,14]
      papers <-  0
      Quotes_ORCL[(index:NROW(Quotes_ORCL)),14]<-papers
      Quotes_ORCL[(index:NROW(Quotes_ORCL)),13]<-budget
      shallBuy <- TRUE;
    }
  }
}
```
